Lương Minh Thành

Ngày sinh 28/05/2001

Giới tính Nam

Điện thoại 0704543052

Email luongminhthanh91@gmail.com

Đia chỉ Phạm Thế Hiển p3, q8

Website https://github.com/begasic2001

GIỚI THIỀU BẢN THÂN

Em tên là Thành tốt nghiệp chuyên ngành công nghệ phần mềm tại HUFLIT. Em có 1 năm kinh nghiệm C#,.NET CORE,Javascript,Typescript, NodeJS trong việc xây dựng các API với SQL Server và xây dựng giao diện người dùng bằng ReactJS. Mục tiêu trở thành một phần trong đội ngũ phát triển phần mềm cùng với các kỹ năng mà em có được để giúp công ty phát triển hơn trong tương lai.

HỌC VẤN

Đại học ngoại ngữ tin học (HUFLIT) 07/2019 - Hiện Tại

Công nghệ phần mềm Tốt nghiệp loại Khá

CHỨNG CHỈ

09/2023	Toeic 615
06/2018	Chứng chỉ công nghệ thông tin cơ bản

KINH NGHIỆM LÀM VIỆC

02/2023 - 05/2023	Công ty TMA SOLUTION		
	Thực tập sinh vị trí Backend		
	- Tái cấu trúc lại chức năng web email của công ty sử dụng công nghệ .NET CORE,		
	SQL Server, Kafka, MongoDB, phân quyền người dùng.		
	- Tạo các khóa học cho thực tập sinh khi sử dụng tài khoản của công ty.		
10/2023 - 11/2023	Dự án freelance app đặt vé máy bay		
	freelancer		

- Sử dụng Java để xây dựng ứng dụng mobile và trang quản lý các chuyến đi, máy bay, hóa đơn và thông tin của khách hàng

CÁC KỸ NĂNG

Backend	C#, .NET CORE, ASP NET, Javascript, Typescript, NodeJS(ExpressJs, NestJs)
Frontend	ReactJS, NextJS, HTML, CSS, Javascript, Meterial UI, Taiwindcss
Database	SQL Server, MySql, MongoDB

DƯ ÁN

StudyAT (09/2023 - hiện tại)

Khách hàng	Cho học sinh đang dạy học tại nhà môn toán và tiếng anh
Mô tả dự án	Website giúp người dùng học sinh và giáo viên sử dụng cho mục đích xem tài liệu bài giảng, diễn đàn cho học sinh trao đổi và tạo các câu hỏi để kiểm tra kiến thức cũ cho học sinh
Số lượng thành viên	1
Vị trí công việc	Backend, Frontend
Vai trò trong dự án	 Phân tích và thiết kế hệ thống bằng .NET CORE với NextJs. Phát triển module chọn diễn đàn bài viết, lựa chọn khoá học và tài liệu với mỗi lớp phù hợp, đăng nhập với facebook, giáo viên tạo các câu hỏi ôn tập để kiểm tra kiến thức cho học sinh. Phân quyền người dùng sử dụng Identity Server 4. Tích hợp API bên thứ 3 thanh toán: VnPay, Momo.
Công nghệ sử dụng	.NET CORE API, ReactJS, NextJs, SQL Server, Redis, MongoDb, Postgres, RabbitMQ, MassTransit, Docker https://github.com/begasic2001/StudyAT

Tour Booking

(03/2023 - 07/2023)

Khách hàng	Không(Dự án làm cho mục đích học tập)
Mô tả dự án	Website giúp người dùng sử dụng tìm kiếm địa điểm du lịch theo nhu cầu và đặt vé trên trang web.
Số lượng thành viên	1
Vị trí công việc	Backend, Frontend
Vai trò trong dự án	- Phân tích và thiết kế hệ thống - Phát triển module chọn tìm kiếm địa điểm du lịch, hoạt động du lịch, đặt vé - Phân quyền người dùng sử dụng Identity Server 4 - Tích hợp API bên thứ 3 thanh toán: VnPay, Momo, ZaloPay(Tính năng đang phát triển)
Công nghệ sử dụng	.NET CORE API, ReactJS, SQL Server, Redis, Docker https://github.com/begasic2001/TourDDD https://github.com/begasic2001/UserManager https://github.com/begasic2001/GalleryServices https://github.com/begasic2001/PaymentServices

Shopping FLower (08/2022 - 12/2022)

Khách hàng	Không(Dự án làm cho mục đích học tập)
Mô tả dự án	Website giúp người dùng tìm kiếm sản phẩm hoa theo ý thích sau đó đặt hàng và theo dõi đơn hàng. Sau đó kiểm tra tiến độ đơn hàng. Phía quản lý có thể xem và quản lý khách hàng, sản phẩm.
Số lượng thành viên	1
Vị trí công việc	Backend, Frontend
Vai trò trong dự án	- Phân tích và thiết kế hệ thống - Phát triển module tìm kiếm, đặt hoa, theo dõi đơn hàng - Phân quyền người dùng JWT - Tích hợp API bên thứ 3 thanh toán: Momo, VnPay
Công nghệ sử dụng	NodeJS(ExpressJS), SQL Server, Redis, Bootstrap 5, EJS https://github.com/begasic2001/Flower

Clone Traveloka

(03/2022 - 06/2022)

Khách hàng	Không(Dự án làm cho mục đích học tập)
Mô tả dự án	Website giúp người dùng sử dụng dịch vụ đưa đón sân bay để chọn phương tiện di chuyển cho phù hợp khi đến tham quan du lịch các địa điểm.
Số lượng thành viên	1
Vị trí công việc	Backend, Frontend
Vai trò trong dự án	- Phân tích và thiết kế hệ thống - Phát triển module chọn phương tiện đi, thông tin vé, địa điểm tham quan - Phân quyền người dùng JWT - Tích hợp API bên thứ 3 thanh toán: VnPay - Xuất hóa đơn PDF khi cần thiết
Công nghệ sử dụng	NodeJS(ExpressJS), ReactJS, SQL Server, Redis, Docker, Digital Ocean https://github.com/begasic2001/VY3-G04